臺灣高雄地方法院刑事判決
111年度審易字第186號
公  訴  人  臺灣高雄地方檢察署檢察官
被      告  洪嘉祥



上列被告因竊盜案件，經檢察官提起公訴（110年度偵緝字第113
1號），因被告於本院準備程序中為有罪之陳述，經本院告知簡
式審判程序意旨，並聽取公訴人、被告之意見後，依簡式審判程
序審理，判決如下：
    主  文
洪嘉祥犯竊盜罪，處有期徒刑參月，如易科罰金，以新台幣壹仟
元折算壹日。未扣案之犯罪所得新臺幣伍佰元及行車紀錄器貳台
均沒收，於全部或一部不能沒收或不宜執行沒收時，追徵其價額
。
    事  實
一、洪嘉祥意圖為自己不法之所有，基於竊盜之犯意，於民國10
    5年9月5日23時10分許至翌（6）日18時許間之某時，在高雄
    市三民區九如三路與中道路口附近空地旁，以不詳方法破壞
    停放該處、為鄭朝田所有之車牌號碼000-00號營業用小客車
    右前車窗，竊取車內零錢新臺幣（下同）500元及行車紀錄
    器2台（價值共7000元）得逞。嗣於105年9月6日18時許，鄭
    朝田察覺遭竊後報警處理，經警於當日即在車內中間扶手置
    物箱零錢盒內採得血跡1處，並取得該血跡DNA-STR型別，直
    至內政部警政署刑事警察局受理桃園市政府警察局刑事鑑識
    中心110年2月25日送檢「洪嘉祥建檔案」，與上開血跡DNA-
    STR型別相符，始查悉本案行為人。
二、案經高雄市政府警察局三民第一分局報告臺灣高雄地方檢察
    署檢察官偵查起訴。
    理  由
壹、程序部分
　　本件被告洪嘉祥所犯係死刑、無期徒刑、最輕本刑為3年以
    上有期徒刑以外之罪，其於準備程序進行中就被訴事實為有
    罪之陳述，經法官告知簡式審判程序之旨，並聽取檢察官、
    被告之意見後，本院認無不得或不宜改依簡式審判程序進行
    之情形。爰依刑事訴訟法第273條之1第1項規定，由法官進
    行簡式審判程序。又本件所引屬於被告以外之人於審判外陳
    述之傳聞證據，依同法第273條之2規定，不受第159條第1項
    關於傳聞法則規定之限制，依法有證據能力，合先敘明。
貳、實體部分
一、認定犯罪事實之理由及證據：
    上開犯行，業據被告洪嘉祥於偵訊（偵緝卷第45至46頁）及
    本院審理時（審易卷第35、47頁）坦承不諱，核與證人即被
    害人鄭朝田於警詢（警卷第5至7頁）、偵訊（偵緝卷第83頁
    ）證述之情節，均參核相符；並有高雄市政府警察局三民第
    一分局刑案現場勘察報告、勘察採證同意書、刑事案件證物
    採驗紀錄表、高雄市政府警察局刑案現場勘察證物品清單、
    高雄市政府警察局105年10月7日高市警刑鑑字第1053690700
    0號鑑定書、110年4月30日高市警刑鑑字第11032558600號鑑
    定書各1份（警卷第15、17、19、21至35、63至65、67至69
    頁）在卷可稽。足認被告上開任意性自白，核與卷內積極證
    據相符，可資採為認定犯罪事實之基礎。是本案事證明確，
    被告犯行，堪以認定，應依法論科。
二、論罪部分：
  ㈠行為後法律有變更者，適用行為時之法律，但行為後之法律
    有利於行為人者，適用最有利於行為人之法律，刑法第2條
    第1項定有明文。查被告於本案犯罪行為後，刑法第320條第
    1項、第321條第1項業於108年5月31日修正施行，修正後之
    規定將修正前之法定刑度（即罰金刑部分）予以提高，經新
    舊法比較後，認修正後之規定並未較有利於被告，從而應依
    刑法第2條第1項前段規定，適用修正前之規定。
  ㈡核被告洪嘉祥所為，係犯修正前刑法第320條第1項之竊盜罪
    。
  ㈢爰以行為人之責任為基礎，審酌被告為智識成熟之成年人，
    不思正當途徑獲取所需，竟竊取被害人營業小客車內財物，
    侵害他人財產法益，所為實無足取，惟念其於犯後坦承犯行
    ，態度非惡，衡以被告犯罪手段，竊取財物之種類與價值，
    迄未與告訴人達成和解或賠償等情，兼衡被告洪嘉祥自陳學
    歷高職畢業，現在從事鋼骨結構安裝人員，月收入約6至7萬
    元，未婚，無小孩等智識、家庭及經濟狀況（審易卷第35頁
    ），暨其犯罪之動機、目的等一切情狀，量處如主文所示之
    刑，並諭知如易科罰金之折算標準。
三、沒收與不予沒收之說明
  ㈠按犯罪所得，屬於犯罪行為人者，沒收之。但有特別規定者
    ，依其規定。前二項之沒收，於全部或一部不能沒收或不宜
    執行沒收時，追徵其價額。刑法第38條之1第1項、第3項亦
    有明定。
  ㈡查被告本案竊得之零錢500元、行車紀錄器2台，均屬其犯罪
    所得，未經扣案，依上開規定，並應諭知均沒收，於全部或
    一部不能沒收或不宜執行沒收時，追徵其價額，附此敘明。
據上論斷，應依刑事訴訟法第273條之1第1項、第299條第1項前
段，刑法第2條第1項前段、修正前第320條第1項、第41條第1項
前段、第38條之1第1項、第3項，刑法施行法第1條之1，判決如
主文。
本案經檢察官呂建興提起公訴，檢察官呂乾坤到庭執行職務。
中    華    民    國　  111    年    4    月    19    日
                  刑事第五庭    法  官  李昆南
以上正本證明與原本無異。
如不服本判決應於收受送達後20日內向本院提出上訴書狀，並應
敘述具體理由；如未敘述上訴理由者，應於上訴期間屆滿後20日
內向本院補提理由書（均須按他造當事人之人數附繕本）「切勿
逕送上級法院」。
因疫情而遲誤不變期間，得向法院聲請回復原狀。
中    華    民    國　  111    年    4    月    19    日
                                 書記官  鄭仕暘
附錄本判決論罪科刑法條
修正前刑法第320條
意圖為自己或第三人不法之所有，而竊取他人之動產者，為竊盜
罪，處5年以下有期徒刑、拘役或5百元以下罰金。
意圖為自己或第三人不法之利益，而竊佔他人之不動產者，依前
項之規定處斷。
前二項之未遂犯罰之。